臺灣高等法院高雄分院刑事判決　　　　　　　　　九十一年度上易字第一六三號
　　上訴人即被告　乙○○○
右上訴人因贓物案件，不服臺灣高雄地方法院九十一年度易字第二０三六號中華民國
九十一年十月十一日第一審判決（起訴案號：臺灣高雄地方法院檢察署九十年度偵字
第一三七三三號），提起上訴，本院判決如左：
      主  文
上訴駁回。
黃謝美月緩刑貳年。
      事  實
一、乙○○○在高雄縣大樹鄉○○路三○五號經營古物商，平日即以收購廢五金為業
    ，於民國九十年六月十日下午二時三十分至下午三時三十分間某時，明知劉竹宏
    （另經原審法院判刑在案）所持有之白鐵箱一只、不鏽鋼管七支係來路不明之贓
    物（係甲○○所有，劉竹宏於九十年六月十日下午二時三十分許，在高雄縣大寮
    鄉○○村○○路四十七號甲○○住處前竊取），仍以新台幣一百二十元之代價予
    收購，嗣因劉竹宏於當日下午三時許，再返回上址甲○○之住處，竊取前次未取
    走之不鏽鋼護欄一個時，適為董長政於監視器上發現，經報警處理後，劉竹宏乃
    於當日下午三時三十九分許，為警於高雄縣大寮鄉○○村○○路查獲，因而循線
    於當日下午四時許，在高雄縣大樹鄉○○路三○五號查獲乙○○○，並扣得前開
    甲○○所失竊之白鐵箱一只、不鏽鋼管七支。
二、案經高雄縣警察局林園分局移請臺灣高雄地方法院檢察署檢察官偵查起訴。
    理  由
一、訊據被告乙○○○固坦承於九十年六月十日下午某時，以一百二十元之代價，向
    證人劉竹宏購入白鐵箱一只、不鏽鋼管一支之事實，惟矢口否認有何公訴人所指
    之故買贓物犯行，辯稱：伊只有買白鐵箱一只及不鏽鋼管一支而已，其他的六支
    不鏽鋼管是劉竹宏拿來要賣給伊，伊因為看那六支不鏽鋼管都是新的，所以不敢
    跟劉竹宏買，劉竹宏就說要先暫放一下，等一下就過來拿，至於那只白鐵箱及不
    鏽鋼管都是舊的，劉竹宏說是他家裡的，伊才用一百二十元向他收購，並不知道
    那些是贓物云云。
二、經查：
  (一)於高雄縣大寮鄉○○路三○五號被告經營之古物商內查獲之白鐵箱一只、不鏽鋼
    管七支，均係被害人甲○○於九十年六月十日下午，在高雄縣大寮鄉○○村○○
    路四十七號住家前失竊之物等情，已經證人甲○○、董長政於警訊中證述甚詳，
    核與證人劉竹宏證述上開物品均係伊竊得之情節相符，並有照片六張、贓物認領
    收據一紙附卷可參，是前開一只白鐵箱及七支不鏽鋼管均屬贓物一情，應堪認定
    。
  (二)又被告雖辯稱僅向證人劉竹宏收購一只白鐵箱及一支不鏽鋼管等詞；惟證人劉竹
    宏前於警、偵訊中均稱：係將竊得之白鐵箱一只及不鏽鋼管七支，以一百二十元
    之代價出售予被告等語，而証人劉竹宏於偵查中係証稱：「（問：提示警卷中贓
    物之照片，是否是這些東西？）照片上護欄不是，我是賣她（被告）不鏽鋼管、
    箱子及幾支鐵管，護欄不是我賣的。」、訊之被告則答稱：「如劉某所述。」（
    見偵查卷九十年八月八日偵訊筆錄），另被告於警訊中亦供承稱係向劉竹宏購買
    不銹鋼管七支、白鐵箱一只等語。是被告前於警、偵訊中均明確供稱係向證人劉
    竹宏收購白鐵箱一只及不鏽鋼管七支無訛，輔以前開白鐵箱一只、不鏽鋼管七支
    ，均係於被告上揭處所查獲等情，衡之常情，假設如被告所言，伊僅向證人劉竹
    宏收購其中一只白鐵箱及一支不鏽鋼管，則證人劉竹宏何以會將其同時竊得之其
    他物品堆放於被告之處所，且以被告係經營廢五金收購業務之商家，又豈會同意
    素不相識之證人劉竹宏任意將未出售予被告之其他鋼管等物品堆置於店內，是被
    告及證人劉竹宏於原審審理中雖均改稱僅有收購、出售白鐵箱一只及不鏽鋼管一
    支云云，均無可採，被告確有向證人劉竹宏收購白鐵箱一只及不鏽鋼管七支之情
    ，應堪認定。
  (三)又被告雖另以伊並不知道是贓物為辯解；然被告係專門經營廢五金收購之商家，
    此為被告所供承在卷，其本即應對所收購之廢五金商品來源如何具較常人為高之
    注意能力與義務，以避免收受來源不正之贓物而觸法，且依證人劉竹宏在原審中
    所述：「我拿去賣被告，她說不要跟我買，她說懷疑我是偷的，我跟她說我是在
    我家拿的，我賣給他一百二十元，是秤重量賣的。」等語，顯見被告於向證人劉
    竹宏收購前開白鐵箱、不鏽鋼管時，即曾懷疑該批物品之來源，而被告與證人劉
    竹宏素不相識，被告收購之初對貨品之來源是否正當既已生懷疑，卻未再向劉竹
    宏查証清楚而仍向劉竹宏以僅一百二十元之價格購買，再參酌證人甲○○於警訊
    中證稱：「、、、起出我所失竊不鏽鋼鐵管七支，價值一千六百元，白鐵箱乙只
    價值八百元。」等語（見九十年六月十日警訊筆錄），可見被告所收購之物品，
    仍係具有相當價值之物，是由被告既已對證人劉竹宏所持有白鐵箱、不鏽鋼管等
    物品之來源產生質疑，竟仍以一百二十元之低價收購來源可疑而具有相當價值之
    上揭物品，顯見被告明知證人劉竹宏所出售之白鐵箱一只及不鏽鋼管七支係贓物
    無訛，被告所辯，均無可採。事證明確，被告犯行，堪予認定。
三、核被告乙○○○所為，係犯刑法第三百四十九條第二項之故買贓物罪。
四、原審因依刑法第三百四十九條第二項規定，並審酌被告為貪圖小利，竟向他人買
    受來路不明之贓物，且犯後未坦承犯錯，惟念其前未曾有犯罪前科紀錄，素行良
    好，有臺灣高等法院被告全國前案紀錄表可參，因係一時失慮犯法，且獲取之利
    益非大等一切情狀，量處被告拘役二十日，並諭知如易科罰金之折算標準。原判
    決認事用法及量刑均無不當。被告上訴意旨仍執前詞，指摘原判決不當，自無足
    取，上訴為無理由，應予駁回。末查，被告前未曾受有期徒刑之宣告，已如前述
    ，本件係因一時貪念而失慮觸法，犯罪所得利益甚微，本院認其經此起訴、審判
    程序之教訓，應已知警惕而無再犯之虞，所宣告之刑以暫不執行為適當，爰併予
    宣告緩刑二年，以勵自新。
據上論結，應依刑事訴訟法第三百六十八條，刑法第七十四條第一款，判決如主文。
本案經檢察官郭振昌到庭執行職務。
中    華     民    國     九十一      年      十二     月    二十五    日
                              臺灣高等法院高雄分院刑事第三庭
                                  審判長法官  周賢銳
                                        法官  謝宏宗
                                        法官  莊崑山
右正本證明與原本無異。
不得上訴。
                                  法院書記官  邱麗莉
中    華    民    國      九十一      年      十二      月    二十六    日
附錄本判決論罪科刑法條：
中華民國刑法第三百四十九條
收受贓物者，處三年以下有期徒刑、拘役或五百元以下罰金。
搬運、寄藏、故買贓物或為牙保者，處五年以下有期徒刑、拘役或科或併
科一千元以下罰金。
因贓物變得之財物，以贓物論。
